zh-TW: 抗 G 衣尺寸系統: 字母 (XS–XXL); 客製/量身訂做; 軍規/NSN 尺寸; 數字; 其他
pt-PT: Sistema de tamanhos do fato anti-G: Alfanumérico (XS–XXL); Personalizado/feito à medida; Tamanho militar/NSN; Numérico; Outro
vi: Hệ thống kích cỡ bộ đồ chống trọng lực: Alpha (XS–XXL); Tùy chỉnh/may đo; Kích cỡ quân đội/NSN; Số; Khác
sk-SK: Systém veľkosti obleku proti preťaženiu: Abecedný (XS – XXL); Na mieru/podľa objednávky; Vojenské/NSN veľkosti; Číselný; Iný
ro-RO: Sistem de dimensiuni pentru costumul anti-G: Alfa (XS–XXL); Personalizat/pe măsură; Mărimi militare/NSN; Numeric; Altele
de: Größensystem des Anti-G-Anzugs: Alpha (XS–XXL); Individuell/Auf Maß; Militärisch/NSN-Größen; Numerisch; Sonstige
hu: Szkafander méretrendszere: Betűméretes (XS-XXL); Egyedi / méretre készített; Katonai / NSN méretezés; Számméretes; Egyéb
es: Sistema de tallas de trajes antigravedad: Alfa (XS-XXL); A medida/por encargo; Tallas militares/NSN; Numérico; Otro
el: Σύστημα μεγεθών στολής Anti-G: Alpha (XS–XXL); Προσαρμοσμένο/κατά παραγγελία; Στρατιωτικά μεγέθη/NSN; Αριθμητικό; Άλλο
sl-SI: Sistem velikosti protigravitacijske obleke: Črkovno (XS–XXL); Po meri/po naročilu; Vojaško/NSN-velikosti; Številsko; Drugo
lt-LT: Anti-G kostiumo dydžių sistema: Raidinė (XS–XXL); Pritaikyta / siuvama pagal užsakymą; Karinis / NSN dydis; Skaitinė; Kita
en: Anti-G suit size system: Alpha (XS–XXL); Custom/measure-to-order; Military/NSN sizing; Numeric; Other
bg-BG: Система за размери на антигравитационни костюми: Буквена (XS–XXL); По поръчка/индивидуални размери; Военни размери/NSN; Цифрова; Друго
it: Sistema taglia tuta anti-G: Alfa (XS-XXL); Personalizzato/su misura; Taglie militari/NSN; Numerico; Altro
cs: Systém velikostí anti-G obleků: Písmenné (XS–XXL); Na míru / šité na zakázku; Vojenské / číslování NSN; Číselné; Jiné
ru: Система размеров антигравитационных костюмов: Буквенный (XS–XXL); Индивидуальный/на заказ; Военный/NSN; Числовой; Другое
pt-BR: Sistema de traje anti-G: Alfa (PP–EGG); Personalizado/sob medida; Tamanho militar/NSN; Numérico; Outro
nl: Maatsysteem anti-G-pak: Alfa (XS-XXL); Op maat gemaakt; Militair/NSN-maatvoering; Numeriek; Overig
ko: 항중력복 사이즈 시스템: 알파(XS~XXL); 맞춤형/주문 제작; 군용/NSN 사이즈; 숫자; 기타
fr: Système de taille de la combinaison anti-G: Alpha (XS–XXL); Sur mesure/à la commande; Tailles militaires/NSN; Numérique; Autre
fi: G-puvun kokojärjestelmä: Kirjainkoko (XS–XXL); Mukautettu/mittatilaus; Sotilas-/NSN-koot; Numerokoko; Muu
zh-CN: 抗荷服尺码体系: 字母尺码 (XS-XXL); 定制/量身定制; 军用/国家库存号 (NSN) 尺码; 数字尺码; 其他
hr-HR: Sustav veličina antigravitacijskog odijela: Slova (XS – XXL); Prilagođeno / mjere po narudžbi; Vojne / NSN veličine; Brojevi; Ostalo
th: ระบบกำหนดขนาดของชุดป้องกันแรงจี: ตัวอักษร (XS–XXL); ปรับแต่ง/สั่งตัด; ไซส์ทหาร/NSN; ตัวเลข; อื่นๆ
pl: System rozmiarów kombinezonu przeciwprzeciążeniowego: Literowa (XS–XXL); Niestandardowa / na wymiar; Wojskowa / NSN; Liczbowa; Inna
da: Anti-G-dragtens størrelsessystem: Alfa (XS–XXL); Tilpasset/efter mål; Militær-/NSN-størrelser; Numerisk; Andet
sv: Förvaringssystem för anti-G-dräkt: Alfa (XS–XXL); Anpassad/måttbeställd; Militär/NSN-storlek; Numerisk; Annat
ja: 耐Gスーツのサイズシステム: アルファ (XS～XXL); カスタム/オーダーメイド; ミリタリー/NSNサイズ; 数値; その他
nb: Anti-G-drakt størrelsessystem: Bokstaver (XS–XXL); Tilpasset/målsydd; Militær / NSN-størrelse; Numerisk; Annet
tr: Anti-G tulumu beden sistemi: Alfa (XS-XXL); Özel/sipariş üzerine ölçü; Askeri/NSN boyutlandırması; Sayısal; Diğer